臺北高等行政法院判決
　　　　　　　　　　　　　　　　　　 96年度簡字第141號
原　　　告　行政院勞工委員會職業訓練局中區職業訓練中心
代　表　人　甲○○主任）住同.
訴訟代理人　賴見強　律師
　　　　　　古宏彬　律師
被　　　告　乙○○原名：吳曾.
上列當事人間因償還公費事件，提起行政訴訟，本院判決如下：
　　主  文
被告應給付原告新台幣壹萬肆仟玖佰陸拾柒元。
訴訟費用由被告負擔。
　　事  實
一、事實概要：
    被告於民國82年間參加原告舉辦之精密模型班職業訓練，於
    82年8 月19日因累積曠課日數達32小時而遭退訓，依當時行
    政院勞工委員會職業訓練局所屬職業訓練中心學生退訓賠償
    要點第2 條規定，被告應賠償學雜費、材料費及保險費等訓
    練費用，迭經追索，被告尚有新臺幣（下同）14,967元未賠
    償，原告爰依行政契約關係，提起行政訴訟請求被告賠償訓
    練費用。
二、兩造聲明：
  (一)原告聲明：如主文所示。
  (二)被告聲明：被告未到庭，亦未具狀作何聲明。
三、兩造之爭點：原告依被告退訓時之行政院勞工委員會職業訓
    練局所屬職業訓練中心學生退訓賠償要點第1 條、第2 條及
    第3 條規定，請求被告賠償訓練費用，是否合法有據？
  (一)原告主張之理由：
    1.原告係依行政院勞工委員會職業訓練局職業訓練中心組織
      通則設立之行政機關，依法負有辦理職業訓練促進全民就
      業之行政目的，原告辦理職業訓練招收學員受訓，與學員
      間屬國家機關與人民約定提供某種給付，並使接受給付者
      負合理負擔或其他公法上對待給付義務，而成立行政契約
      關係（司法院釋字第348 號解釋理由書可參）。倘學員因
      升學或其他原因申請退訓，及擅自離訓或行為不檢，情節
      重大勒令退訓者，均應依行政院勞工委員會職業訓練局所
      屬職業訓練中心學生退訓賠償要點第1 條、第2 條及第3
      條規定賠償訓練費用。
    2.被告於82年間參加原告舉辦之精密模型班職業訓練，於82
      年8 月19日因累積曠課日數達32小時而遭退訓，依當時有
      效之行政院勞工委員會職業訓練局所屬職業訓練中心學生
      退訓賠償要點第2 條規定，被告應賠償學雜費、材料費及
      保險費等訓練費用，迭經追索，被告尚有14,967元未賠償
      ，為此，爰依行政契約關係，請求被告賠償訓練費用。
    3.被告雖曾於82年8 月20日提出退訓申請，惟被告係遭原告
      退訓在前，嗣後再補申請退訓，有退訓申請單右上角記載
      「該員既已遭中心勒令退訓即應依規定促其賠償訓練費…
      」可證。
  (二)被告主張之理由：被告未到庭，亦未具狀作何陳述。
  　　理  由
一、按行政機關基於其法定職權，為達特定之行政上目的，於不
    違反法律規定之前提下，得與人民約定提供某種給付，並使
    接受給付者負合理之負擔或其他公法上對待給付之義務，而
    成立行政契約關係，有司法院釋字第348 號解釋可資參照。
    原告係依行政院勞工委員會職業訓練局職業訓練中心組織通
    則設立之行政機關，依法負有辦理職業訓練促進全民就業之
    行政目的，其為辦理職業訓練招收學員受訓，與學員間屬國
    家機關與人民約定提供某種給付，並使接受給付者負合理負
    擔或其他公法上對待給付義務，自得成立行政契約關係。
二、本件被告於82年間參加原告舉辦之精密模型班職業訓練，於
    82年8 月19日因累積曠課日數達32小時而遭原告退訓之事實
    ，有原告學員退訓申請單、被告82年8 月25日82中教字第17
    85號函附學員獎懲通知單在卷可憑。依被告退訓當時有效之
    行政院勞工委員會職業訓練局所屬職業訓練中心學生退訓賠
    償要點第2 條規定，被告應賠償學雜費、材料費及保險費。
    本件經原告核計應賠償學雜費、材料費、勞保費等共計14,9
    67元，亦據原告提出學員退訓申請單所計載應賠償金額計算
    表為證。從而原告請求被告應賠償參加原告舉辦之精密模型
    班職業訓練之學雜費、材料費、勞保費等共14,967元，為有
    理由，應予准許。
三、本件訴訟標的金額未逾20萬元，為適用簡易程序事件，本判
    決爰不經言詞辯論為之，併此明。
據上論結，本件原告之訴為有理由，爰依行政訴訟法第233條、
第98條第3項前段，判決如主文。
中　　華　　民　　國　　96　　年　 　7　　月　 17  　 日
                              第三庭法  官  陳國成
上為正本係照原本作成。
本件以訴訟事件所涉及之法律見解具有原則性者為限，始得於本
判決送達後20日內向本院提出上訴狀並表明上訴理由，如已於本
判決宣示後送達前提起上訴者，應於判決送達後20日內補具上訴
理由（均按他造人數附繕本），且經最高行政法院許可後方得上
訴。
中　　華　　民　　國　　96　　年　 　7　　月　 18  　 日
    　　　　　　　　　　　　　　　  書記官  王英傑
